臺灣新北地方法院刑事判決　　　　　 110年度審易字第1488號
公　訴　人　臺灣新北地方檢察署檢察官
被　　　告　陳忠信




上列被告因竊盜案件，經檢察官提起公訴（110 年度偵字第8823
號），被告於準備程序中就被訴事實為有罪之陳述，經本院裁定
改以簡式審判程序審理，判決如下：
    主  文
陳忠信犯踰越門窗侵入住宅竊盜未遂罪，累犯，處有期徒刑肆月
，如易科罰金，以新臺幣壹仟元折算壹日。又犯踰越門窗侵入住
宅竊盜罪，累犯，處有期徒刑柒月；未扣案之藥酒壹瓶沒收，於
全部或一部不能沒收或不宜執收時，追徵其價額。
    事實及理由
一、陳忠信意圖為自己不法所有，基於侵入住宅加重竊盜之犯意
    ，分別為下列犯行：
  ㈠於民國109 年11月27日3 時56分許，自新北市○○區○○○
    街00號1 樓前庭，攀爬至福興二街38號2 樓，並沿該址2 樓
    往福興二街34號2 樓移動，並自窗戶攀爬進入福興二街34號
    2 樓林庚姚之住所內，因尋覓財物未果後，即於同日4 時5
    分許離去。
  ㈡陳忠信自上址離去後，即沿外牆牆垣，自窗戶攀爬進入福興
    二街36號2 樓黃國榜之住所內，竊取黃國榜所有之藥酒1 瓶
    得手，再自1 樓後門離去。嗣林庚姚發覺有異狀遂報警處理
    ，經警循線查悉上情。
二、證據：
  ㈠被告陳忠信於本院準備程序及審理時之自白。
  ㈡告訴人林庚姚於警詢及偵查中之指訴。
  ㈢被害人黃國榜於警詢中之陳述。
  ㈣現場暨監視器翻拍照片。
三、論罪科刑：
  ㈠按刑法第321 條第1 項第2 款規定，於108 年5 月29日公布
    修正，並自同年月31日生效，原條文之「門扇」修正為「門
    窗」。次按刑法第321 條第1 項第2 款所謂「毀」係指「毀
    損」，所謂「越」則指「踰越」或「超越」，祇要踰越或超
    越門扇、牆垣或安全設備之行為，使該門扇、牆垣或安全設
    備喪失防閑作用，即該當於前揭規定之要件。惟如係從門走
    入或開鎖啟門入室，均不得謂為踰越門扇（最高法院77年度
    台上字第1130號判決意旨參照）。經查，被告就事實一㈠、
    ㈡所為，均係以攀爬窗戶的方式，分別進入告訴人及被害人
    之住所行竊，顯該當刑法第321 條第1 項第1 款、第2 款之
    踰越門窗、侵入住宅之加重條件。
  ㈡按刑法第321 條第1 項所列各款為竊盜之加重條件，如犯竊
    盜罪兼具數款加重情形時，因竊盜行為祇有一個，仍祇成立
    一罪，不能認為法律競合或犯罪競合，但判決主文應將各種
    加重情形順序揭明，理由並應引用各款，俾相適應（最高法
    院69年台上字第3945號判決意旨參照）。
  ㈢是核被告就事實一㈠所為，係犯刑法第321 條第2 項、第1
    項第1 款、第2 款之踰越門窗侵入住宅竊盜未遂罪；就事實
    一㈡所為，係犯同法第321 條第1 項第1 款、第2 款踰越門
    窗侵入住宅竊盜罪。被告就上開2 罪間，犯意各別，行為互
    殊，應予分論併罰。又公訴意旨就事實一㈠雖漏未論及被告
    為此部分竊盜犯行時，另有踰越門窗之加重竊盜態樣，然起
    訴書犯罪事實欄業已記載被告係攀爬窗戶後進入屋內竊取財
    物，是以所犯法條欄雖漏未論及被告涉犯刑法第321 條第1
    項第2 款踰越門窗之加重要件，惟基本社會事實同一，僅屬
    加重條件之增加，自無須變更起訴法條。至告訴人於偵查中
    指稱：欲提起侵入住居告訴等語。查：刑法第321 條第1 項
    第1 款侵入住宅竊盜罪，係刑法第306 條無故侵入住宅竊盜
    罪與普通竊盜罪之結合犯；是無故侵入住宅係犯普通竊盜罪
    之加重情形，已結合於所犯加重竊盜之罪質中，自不能於論
    以加重竊盜罪外，更行論以無故侵入住宅罪，則被告之侵入
    住宅部分已結合於所犯加重竊盜之罪質中，自不能於論以加
    重竊盜罪外，更行論以無故侵入住宅罪，併此敘明。
  ㈣被告前因竊盜案件，經本院以106 年度簡字第5027號判決判
    處有期徒刑3 月確定，於106 年12月5 日徒刑易科罰金執行
    完畢，此有臺灣高等法院被告前案紀錄表在卷可佐，是被告
    受徒刑之執行完畢，5 年以內故意再犯本案有期徒刑以上之
    2 罪，均為累犯，依司法院釋字第775 號解釋所示，為避免
    發生罪刑不相當之情形，法院就該個案依該解釋意旨，裁量
    是否加重最低本刑。考量被告上開構成累犯之犯罪紀錄，與
    本案犯行之罪名、犯罪類型相同，足見被告對刑罰之反應力
    薄弱，認本案適用刑法第47條累犯加重之規定，並無罪刑不
    相當之情事，爰均依刑法第47條第1 項規定，加重其刑。
  ㈤被告於事實一㈠雖已著手於犯罪行為之實行，惟未至竊得財
    物之結果，為未遂犯，應依刑法第25條第2 項之規定減輕其
    刑，並依法先加後減之。
  ㈥爰審酌被告前已有多次竊盜之前案紀錄，有上開前案紀錄表
    在卷可憑，竟不思以正當途徑獲取所需，隨意竊取他人財物
    ，顯然欠缺尊重他人財產法益之觀念，所為應予非難，惟念
    其於犯後坦承犯行，態度尚佳，兼衡其個人戶籍資料查詢結
    果註記為高職畢業之教育程度、於警詢中自陳勉持之家庭經
    濟狀況、犯罪之動機、目的、手段、事實一㈡所竊取之財物
    價值、犯罪事實一㈠尚未竊得財物、迄未與告訴人及被害人
    達成和解或賠償損害等一切情狀，分別量處如主文所示之刑
    ，並就事實一㈠之犯行諭知易科罰金之折算標準。
四、沒收：
  ㈠按犯罪所得，屬於犯罪行為人者，沒收之。前2 項之沒收，
    於全部或一部不能沒收或不宜執行沒收時，追徵其價額。犯
    罪所得已實際合法發還被害人者，不予宣告沒收或追徵。刑
    法第38條之1 第1 項前段、第3 項、第5 項分別定有明文。
  ㈡被告就事實一㈡竊得之藥酒1 瓶，為被告之犯罪所得，未扣
    案亦未發還與被害人，自應依刑法第38條之1 第1 項前段、
    第3 項之規定在各該主文項下諭知沒收，於全部或一部不能
    沒收或不宜執行沒收時，追徵其價額。
據上論斷，應依刑事訴訟法第273 條之1 第1 項、第299 條第1
項前段，判決如主文。
本案經檢察官劉仕國偵查起訴，由檢察官宋有容到庭執行職務。
中    華    民    國   110    年   12     月    6    日
                  刑事第二十三庭  法  官  龔書安
上列正本證明與原本無異。
如不服本判決，應於判決送達後20日內敘明上訴理由，向本院提
出上訴狀（應附繕本），上訴於臺灣高等法院。其未敘述上訴理
由者，應於上訴期間屆滿後20日內向本院補提理由書「切勿逕送
上級法院」。
                                  書記官  石秉弘
中    華    民    國   110    年    12    月    6     日                                  
附錄本案論罪科刑法條全文：
中華民國刑法第321 條
犯前條第1 項、第2 項之罪而有下列情形之一者，處6 月以上5
年以下有期徒刑，得併科50萬元以下罰金：
一、侵入住宅或有人居住之建築物、船艦或隱匿其內而犯之。
二、毀越門窗、牆垣或其他安全設備而犯之。
三、攜帶兇器而犯之。
四、結夥三人以上而犯之。
五、乘火災、水災或其他災害之際而犯之。
六、在車站、港埠、航空站或其他供水、陸、空公眾運輸之舟、
    車、航空機內而犯之。
前項之未遂犯罰之。